【裁判字號】    94,訴,2108
【裁判日期】    950307
【裁判案由】    毒品危害防制條例
【裁判全文】
臺灣桃園地方法院刑事判決              94年度訴字第2108號
公  訴  人  臺灣桃園地方法院檢察署
被      告  甲○○
                      號（
上列被告因違反毒品危害防制條例案件，經檢察官提起公訴（九
十四年度毒偵字第四九四一號），被告於本院準備程序時就被訴
事實為有罪之陳述，經告知簡式審判程序之旨，並聽取檢察官及
當事人之意見後，本院合議庭裁定由受命法官獨任進行簡式審判
程序，判決如下：
    主  文
甲○○連續施用第一級毒品，處有期徒刑捌月。扣案第一級毒品
海洛因壹包（淨重零點零貳公克）沒收銷燬；注射針筒貳支、削
尖吸管壹支均沒收。
    事  實
一、甲○○前因施用毒品案件，經本院於民國九十二年五月三十
    一日以九十三年度毒聲字第七三九號裁定令入勒戒處所，施
    以觀察、勒戒，於九十三年十月一日執行完畢出所。詎其仍
    不知悔改，竟基於施用第一級毒品海洛因之概括犯意，於前
    開觀察、勒戒執行完畢後之五年內即自九十四年八月二十四
    日某時起迄九十五年一月十四日為警採尿前回溯二十六小時
    內某時許止，在其朋友位於桃園縣中壢市某不詳住處內，連
    續施用第一級毒品海洛因多次，嗣為警分別於(一)九十四年八
    月二十四日下午五時二十分許，在桃園縣中壢市○○○路○
    段與龍安路口查獲，並扣得第一級毒品海洛因一包（淨重零
    點零二公克）及其所有之注射針筒二支、削尖吸管一支，(二)
    甲○○因前揭施用毒品犯行，經臺灣桃園地方法院檢察署提
    起公訴後，屢經傳喚均未到庭，嗣經本院發佈通緝後，為警
    於九十五年一月十四日下午二時許，在桃園縣桃園市○○里
    ○鄰○○○街二號前緝獲，經警採尿送驗因其鑑驗結果呈嗎
    啡陽性反應，因而查獲上情。
二、案經桃園縣政府警察局中壢分局報請臺灣桃園地方法院檢察
    署檢察官偵查起訴。
    理  由
一、訊之被告甲○○對有於上揭時、地，多次施用第一級毒品海
    洛因之犯罪事實，於警詢及本院審理時均坦承不諱，而被告
    先後二次分別為警查獲及緝獲時所採集之尿液經送驗結果，
    確均呈嗎啡陽性反應，此有臺灣尖端先進生技醫藥股份有限
    公司濫用藥物檢驗報告一紙及臺灣檢驗科技股份有限公司所
    出具之濫用藥物尿液檢驗報告一紙在卷足憑。而被告於九十
    四年八月二十四日為警查獲時，自其身上所起出之不明白色
    粉末一包，經送鑑結果確含第一級毒品海洛因成分無訛，亦
    有法務部調查局九十四年十月二十七日調科壹字00000
    0000號鑑定通知書乙紙在卷足憑。再參酌施用毒品者，
    多已成癮，於未徹底戒斷毒癮前，必會反覆施用，此為社會
    大眾所周知，且參酌被告前已有施用毒品前科，雖曾經觀察
    、勒戒，惟竟再次施用毒品，顯見其已成癮而未戒斷，是被
    告於本院審理時供承：伊自九十四年八月二十四某時起迄九
    十五年一月十四日為警採尿時起回溯二十六小時內某時止，
    有連續施用第一級毒品海洛因多次等情，與常情相符，堪信
    屬實。此外，復有被告所有供施用第一級毒品海洛因所用之
    注射針筒二支、削尖吸管一支等物扣案可資佐證。綜上，足
    認被告自白與事實相符，當可採為本案論罪科刑之基礎。而
    被告前曾因施用毒品案件，經本院於九十二年五月三十一日
    以九十三年度毒聲字第七三九號裁定令入勒戒處所，施以觀
    察、勒戒後，甫於九十三年十月一日執行完畢出所等情，有
    臺灣高等法院被告前案紀錄表一紙可資佐證，從而被告於前
    揭觀察、勒戒執行完畢後五年內再犯本案，檢察官予以起訴
    ，於法要無不合。綜上所述，本件事證明確，被告犯行洵堪
    認定，應依法論科。
二、核被告所為，係犯毒品危害防制條例第十條第一項之施用第
    一級毒品罪。其施用第一級毒品海洛因前後非法持有第一級
    毒品海洛因之低度行為，為其施用第一級毒品海洛因之高度
    行為所吸收，不另論罪。而其先後多次施用第一級毒品海洛
    因之犯行，時間緊接，方法相同，顯係基於概括犯意反覆為
    之，為連續犯，應依刑法第五十六條之規定，以一罪論，並
    加重其刑。另公訴人雖僅就被告於九十四年八月二十四日某
    時許施用第一級毒品海洛因犯行部分提起公訴，然本院審理
    後，認被告係自九十四年八月二十四日某時起迄九十五年一
    月十四日為警採尿時起回溯二十六小時內某時止，有多次施
    用第一級毒品海洛因之犯行，且與公訴人提起公訴部分，有
    連續犯之裁判上一罪關係，已如前述，基於審判不可分原則
    ，本院自得併予審究，附此敘明。爰審酌被告坦承犯行，並
    表示悔改之意，犯後態度良好，犯罪之動機及目的在於追求
    刺激，曾施用毒品並經觀察、勒戒，仍未能革除惡習，復連
    續施用毒品，足見其戒毒意志不堅，與所生危害等一切情狀
    ，分別量處如主文所示之刑。
三、扣案之第一級毒品海洛因一包（淨重零點零二公克、空包裝
    重零點二○公克）為當場查獲之毒品，爰依毒品危害防制條
    例第十八條第一項前段規定宣告沒收銷燬。至扣案之注射針
    筒二支、削尖吸管一支均為被告所有，且係供其施用第一級
    毒品海洛因所用之物，業經被告陳明在卷，爰均依刑法第三
    十八條第一項第二款沒收之。
據上論斷，應依刑事訴訟法第二百七十三條之一、第二百九十九
條第一項前段，毒品危害防制條例第十條第一項、第十八條第一
項前段，刑法第十一條、第五十六條、第三十八條第一項第二款
，判決如主文。
本案經檢察官廖先志到庭執行職務。
中    華    民    國    九十五   年   三   月   七   日
                        臺灣桃園地方法院刑事第十庭
                            法  官   柯姿佐
上正本證明與原本無異。如不服本判決，應於判決送達後10日內
向本院提出上訴狀（應附繕本），上訴於臺灣高等法院。
                            書記官   蔡紫凌
中    華    民    國    九十五   年   三   月    八  日
附錄本案論罪科刑法條
毒品危害防制條例第10條第1項
施用第一級毒品者，處 6 月以上 5 年以下有期徒刑。


司法院資訊處製作；財團法人民間司法改革基金會備份。
